Inventaris van het Archief van de Burgerlijke Stand: doop-, trouw- en begraafboeken van Amsterdam (retroacta van de Burgerlijke Stand)
Stadsarchief Amsterdam
- Joodse Geboorte- Besnijdenis- en Begraafregisters, 4
  - Besnijdenisregisters, 4.2
    - Hoogduits Israelitische Gemeente (Nederlands-Israelitische Hoofdsynagoge), 4.2.2
      - Van Levi Hartog Snoek, 22 Mrt 1797 - 7 Jan 1807; 1364
      - Van Salomon Heiman van Minden, 25 Apr 1797 - 21 Jul 1810; 1365
      - ?, 1798 - 1799; 1366
      - Izaäk Samuel Benediktus Calis, 1798 - 1803; 1367
      - Van Izaäk Salomon Goldsmid, 1799 - 1801; 1368
      - Van S.S. Monk, 28 Aug 1800 - 20 Dec 1810; 1369
      - Van H.S. Ries, 1801 - 1804; 1371
        Filmnr. 7992
      - Van Izaäk Juda Levi, 1 Feb 1803 - 12 Okt 1810; 1372
      - Van Samuel Gabriel, 1804 - 1810; 1373
      - Van Simon Philip, 28 Aug 1804 - 1809; 1374
      - Van D. Heilbron, 1804 - 1810; 1375
      - Van H.M. Lehren, 1804 - 1808; 1376
      - Van Markus Abraham Zadok, 12 Jun 1804 - 28 Dec 1810; 1377
      - Van Samuel Coopman Hanau, 22 Okt 1804 - 27 Okt 1810; 1378
      - Van Andries Meier Frank (Duplicaat), 1804 - 1811; 1379
      - Van A. Meijer Frank, 1804 - 4 Dec 1834; 1380
      - Van Abraham Simons van Gelder, 28 Mrt 1805 - 17 Jul 1810; 1381
      - Van Elia Salomon Norden, 23 Sep 1807 - 29 Nov 1810; 1382
      - Van Samuel van Minden, 20 Okt 1807 - 18 Dec 1810; 1383
      - Van Hirschel Lehren, 1808 - 1810; 1384
      - Van B.J. Stokvis, 25 Jan 1811 - 31 Jul 1811; 1385
      - ? Zuid-Holland, 27 Jul 1812 - 10 Mrt 1849; 1386
      - Van Jakob Spiro, Besnijdenissen vonden plaats in verschillende dorpen, 1819 - 1824; 1387
  - Begraafregisters, 4.3
    - Begrafenisregisters van de Hoogduitsche-Israelitische Gemeente (Nederlands-Israelitische Hoofdsynagoge), 1388-1394
      - No. 1. Muiderberg. N.B. Van nr. 6964 tot en met mr. 7266 "graven van ouderen en kinderen van Zeeburg, vlg. het register". Reden onbekend. Kinderen ontbreken., 1659 - 1786; 1388
      - No. 2. Muiderberg. N.B. Aanvulling in fotocopie aanwezig., 4 Mei 1786 - 21 Jul 1811; 1389
      - No. 1. Zeeburg, 1715 - 1734; 1390
        Filmnr. 7833
      - No. 2. Zeeburg., 1734 - 1750; 1391
      - No. 3. Zeeburg. N.B. Ontbreekt: juni 1752 - okt. 1754., 1750 - 1771; 1392
      - No. 4. Zeeburg. N.B. Zeer gehavend: aug. 1784 - nov. 1784 en okt. 1786 - jan. 1787, 1771 - 1786; 1393
        Filmnr. 7834
      - No. 5. Zeeburg, 1786 - 21 Jul 1811; 1394
    - Begraafregister van het kerkhof te Overveen, 15 Okt 1797 - 30 Dec 1808; 1395
    - 1396